臺灣高等法院臺南分院民事裁定　94年度抗字第303號
抗告人　甲○○
上列抗告人因與相對人台灣土地銀行股份有限公司間拍賣抵押物
事件，對於中華民國94年5月4日臺灣雲林地方法院94年度拍字第
115號裁定，提起抗告，本院裁定如下：
      主      文
抗告駁回。
抗告程序費用由抗告人負擔。
      理      由
一、按民法第873條第1項規定，抵押權人於債權已屆清償期而未
    受清償者，得聲請法院拍賣抵押物，就其賣得價金而受清償
    ，是抵押權人依此項規定聲請拍賣抵押物，係屬非訟事件，
    法院所為准駁之裁定，無確定實體法上法律關係存否之性質
    ，於債權及抵押權之存否無既判力，故祗須其抵押權已經依
    法登記，且債權已屆清償期而未受清償，法院即應為准許拍
    賣抵押物之裁定，至對於此項法律關係有爭執之人，為求保
    護其權利，應另提起訴訟，以求解決，不得僅依抗告程序聲
    明其爭執，並據為廢棄拍賣抵押物裁定之理由（參照最高法
    院51年10月8日民刑庭總會決議）。
二、查相對人以第三人黃金汀於民國 (下同）86年10月16日以原
    裁定附表所示不動產，為其本人及第三人黃得時向相對人借
    款之擔保，設定最高限額新台幣 (下同）2,400,000元之抵
    押權，存續期間至自86年10月至116年10月，經辦妥登記。
    嗣第三人黃得時於86年相對人借用2,000,000元，自92年7月
    起即未繳納本息，尚欠相對人本金2,000,000元及利息、違
    約金，依約所借款項已視為全部到期，如原裁定附表所示不
    動產於90年1月20日以贈與為原因移轉登記為抗告人所有，
    乃提出他項權利證明書、抵押權設定契約書、借據等影本及
    土地登記謄本，聲請裁定准許拍賣抵押物求償，原法院據以
    准許相對人拍賣抵押物之聲請，即無不當。
三、抗告意旨略以：系爭土地於向相對人提供擔保借款前，已出
    租給第三人黃茂已，租期15年，現仍在租期內，相對人之請
    求損害租賃權等語，其主張縱令屬實，亦屬該第三人於拍賣
    程序中，得否主張租賃權拒絕除去，或對拍定人主張租賃權
    繼續存在之問題，並非本件栽定程序所得審究，抗告人提起
    抗告，聲明廢棄原裁定，為無理由，應駁回其抗告。
四、據上論結，本件抗告為無理由，爰依非訟事件法第8條第2項
    、第28條，民事訴訟法第495條之1第1項、第449條第1項、
    第78條，裁定如主文。
中　　華　　民　　國　　94　　年　　6　　月　　30   　日
                  民事第五庭    審判長法　官　張世展
                                      法　官　蘇清恭
                                      法　官　吳上康
上為正本係照原本作成。
如不服本裁定，僅得於收受本裁定正本送達後10日內以違背法令
為理由，向本院提出再抗告狀（須附繕本一份及繳納再抗告裁判
費新台幣45元），而後始可再抗告於最高法院。
中　　華　　民　　國　　94　　年　　7　　月　　4    　日
                                      書記官  易慧玲
                                                K
